【裁判字號】    88,自,490
【裁判日期】    890328
【裁判案由】    詐欺
【裁判全文】
臺灣臺南地方法院刑事判決              八十八年度自字第四九號
    自  訴  人  丁○○
    被      告  丙○○
    被      告  乙○○
右列被告因詐欺案件，經自訴人提起自訴，本院判決如左：
    主  文
丙○○、蔡惠雯均無罪。
    理  由
一、自訴意旨如附件自訴狀所載。
二、訊據被告丙○○、蔡惠雯均矢口否認有施用詐術向自訴人丁○○詐財之行為，被
    告丙○○辯稱：自訴人所指之支票，係伊所招募之互助會會員楊櫻蘭標得會款後
    ，償還伊之會錢，伊因急需現金週轉，乃代簽伊女兒之名背書，持向鄰居甲○○
    請其代為調現，伊完全不認識自訴人，亦不料該紙支票會不獲兌現，另被告蔡惠
    雯辯稱：支票上的背書不是伊簽的，各等語。
三、查自訴人丁○○供稱：「他（被告）透過我的小姨子甲○○向我借的」，又證人
    甲○○結證稱：「是丙○○拿票給我要我為他調錢，我們先扣一分八的利息」等
    情，是被告所辯，堪認實情。且被告事後已先清償新臺幣十萬元，為自訴人所是
    認，復查其他確切證據是證被告等有意圖補法之所有，以詐術騙財之行為，既不
    能證明被告犯罪，爰均予諭知無罪之判決。本件要屬民事糾葛，應循民事途徑解
    決。
據上論斷，應依刑事訴訟法第三百零一條第一項、第三百四十三條，判決如主文。
中    華    民    國      八十九      年      三       月     二十八    日
                                  臺灣臺南地方法院刑事庭
                                          法  官  蘇  孫  波
右正本證明與原本無異。
如不服本判決，應於判決送達後十日內，向本院提出上訴狀。
                                          書記官  羅  宗  賢
中    華    民    國      八十九      年      三       月      三十     日
附件：
為被告等涉嫌串謀共同詐欺犯罪案，依法提出自訴事：
緣起被告丙○○於民國（下同）八十七年四月間，透過案外人甲○○（詳證人）之引
介，向自訴人借款新臺幣（下同）拾萬元，並支付第一銀行東臺北分行０四０二六
－三號帳戶，以林秀玉為發票人，並由另一被告蔡惠雯背書（詳證物一）之支票乙紙
，號碼為ＬＡ0000000，到期日為八十七年六月二十四日，金額拾萬元整（
詳證物一）。詎前開支票屆期提示，竟不獲兌付，付款銀行且在退票理由單（詳證物
二）詳明「拒絕往來」戶，支票遭退後，自訴人諧同案外人甲○○頻頻催促解決，奈
被告等頑冥不化，均不置理，自訴人並曾以臺南郵局二十六支局第一０一八號存證信
函（詳證物三），分別寄予被告等，唯亦遭置之不理。經查丙○○與蔡惠雯二人係母
女關係，渠等為謀自己不法利益，持早經銀行拒絕往來帳戶之支票，向自訴人調借現
款，蓄意使詐在先，致自訴人陷於錯誤，而交付財物。前開支票經銀行止付退票，自
訴人及案外人甲○○歷經年餘頻頻催促解決，並以存證信函告知，均不為善後處理，
使自訴人蒙受財物損失在後。核渠等所為已符刑法第三百三十九條詐欺罪之犯罪要件
，為此謹依刑事訴訟法第三百二十條之規定，提出自訴，懇請  鈞院鑒核，並迅即傳
喚被告等，依法為有罪之判決，以儆不法，而彰法治，實為德便之至。


司法院資訊處製作；財團法人民間司法改革基金會備份。
